【裁判字號】    97,易緝,130
【裁判日期】    970930
【裁判案由】    竊盜等
【裁判全文】
臺灣高雄地方法院刑事判決             97年度易緝字第130號
公  訴  人  臺灣高雄地方法院檢察署檢察官
被      告  乙○○
                    另案於高雄第二監獄執行中
上列被告因竊盜案件，經檢察官提起公訴（96年度偵緝字第3119
、3155號），本院判決如下：
    主  文
乙○○無罪。
    理  由
一、公訴意旨略以：被告乙○○意圖為自己不法之所有，於民國
    96年6 月14日10時35分許，在高雄市○○區○○路197 號前
    ，竊取莊金燕所有，平時由甲○○使用，車牌號碼ZHX-155
    、引擎號碼4JL-21370 7 號、車身紅色之山葉49c.c 輕型機
    車一部，嗣於96年6 月19日7 時50許，在高雄市前鎮區○○
    ○街10號前為警查獲，並扣得上開機車一部（已由甲○○領
    回），因認被告涉有刑法第320 條第1 項之竊盜罪嫌。
二、按犯罪事實應依證據認定之，無證據不得認定犯罪事實，又
    不能證明被告犯罪，應諭知無罪之判決；刑事訴訟法第154
    條第2 項及第301 條第1 項分別定有明文。再按刑事訴訟法
    上所謂認定犯罪事實之證據，係指足以認定被告確有犯罪行
    為之積極證據而言，如未能發現相當證據或證據不足以證明
    ，自不能以推測或擬制之方法，以為裁判基礎。而認定不利
    於被告之事實，須依積極證據，苟積極證據不足為不利被告
    之認定時，即應為有利於被告之認定，更不必有何有利之證
    據；又認定犯罪事實所憑之證據，雖不以直接證據為限，間
    接證據亦包括在內，然而無論直接證據或間接證據，其為訴
    訟上之證明，須於通常一般之人均不致有所懷疑，而得確信
    其為真實之程度者，始得據為有罪之認定，倘其證明尚未達
    到此一程度，而有合理之懷疑存在，無從使事實審法院得有
    罪之確信時，即應由法院為諭知被告無罪之判決。亦即若證
    據資料在經驗科學上或論理法則上尚有對被告較為有利之存
    疑，而無從依其他客觀方法排除此項合理之可疑，即不得以
    此資料作為斷罪之基礎，且刑事訴訟制度受「倘有懷疑，即
    從被告之利益為解釋」、「被告應被推定為無罪」之原則所
    支配，故得為訴訟上之證明者，無論為直接或間接證據，須
    客觀上於一般人均不致有所懷疑而達於確信之程度者，始可
    據為有罪之認定，倘其證明尚未達於「確信」之程度，而有
    合理可疑存在時，即難據以為被告不利認定，換言之，在法
    律判斷上，即不能為被告有罪之認定。
三、訊之被告乙○○對於在上開時地因騎用上開失竊之機車一事
    固不諱言，惟矢口否認有何竊取上開機車之犯行，辯稱：上
    開機車係伊在高雄市○○路向一名綽號「小虎」之男子所借
    等語。經查，本件公訴意旨認被告涉有上開竊盜機車之犯行
    ，無非以證人即被害人甲○○於警詢中之證述為其論據及贓
    物認領保管單為其論據。惟查，被告自警詢及偵查中均堅決
    否認有何竊取上開機車之犯行，辯稱係向「小虎」所借，前
    後所供核之內容尚屬一致，且證人即被害人甲○○於警詢中
    僅證述機車失竊，惟亦未能明確指出何人竊取其機車；又被
    告持有上開失竊之機車，其來源亦存在有多種之可能性，自
    尚難以被告持有上開機車之事實即逕認上開機車係其所竊取
    得來：此外復查無其他之積極之證據，足以證明被告有公訴
    意旨所指竊取機車之犯行；核之上開法條及判例之意旨，被
    告上開之犯罪尚屬不能證明，自應為無罪之諭知。
據上論斷，應依刑事訴訟法第301 條第1 項，判決如主文。
中    華    民    國    97    年    9     月    30    日
                  刑事第四庭    法  官  林俊寬
以上正本證明與原本無異。
如不服本判決應於收受本判決後10日內向本院提出上訴書狀，並
應敘述具體理由，如未敘述上訴理由者，應於上訴期間屆滿後20
日內補提理由書狀於本院（均須按他造當事人之人數附繕本）「
切勿逕送上級法院」。
中    華    民    國    97    年    9     月    30    日
                                書記官  林香如


司法院資訊處製作；財團法人民間司法改革基金會備份。
